【裁判字號】    96,訴,5049
【裁判日期】    970225
【裁判案由】    毒品危害防制條例
【裁判全文】
臺灣高雄地方法院刑事判決              96年度訴字第5049號
公  訴  人  臺灣高雄地方法院檢察署檢察官
被      告  乙○○
                    （現於台灣高雄看守所羈押中）
上列被告因毒品危害防制條例案件，經檢察官提起公訴（96年度
毒偵字第9323號），被告於準備程序為有罪之陳述，本院合議庭
裁定由受命法官行簡式審判程序，判決如下：
    主    文
乙○○施用第一級毒品，累犯，處有期徒刑壹年。
    事    實
一、乙○○前有（廢止前）煙毒、麻藥等前科，曾於民國92年間
    因施用毒品案件，經本院以92年度毒聲字第5046號裁定送觀
    察、勒戒後，認無繼續施用毒品之傾向，於92年8 月29日因
    無繼續施用傾向釋放出所，而於同年9 月7 日執行完畢。再
    因施用毒品案件，經本院以93年度訴字第556 號判決，判處
    有期徒刑10月確定，並於94年8 月13日縮刑期滿執行完畢。
    又因施用毒品案件，經本院以95年度訴字第353 號判決，判
    處有期徒刑10月確定，於95年5 月16日入監執行，並於96年
    3 月11日縮刑期滿執行完畢，翌（12）日出監（構成累犯）
    。詎猶不知悔改並戒除毒癮，於上開觀察、勒戒執行完畢後
    5 年內，復基於施用第一級毒品海洛因之犯意，於96年7 月
    17日12時許，在高雄市前鎮區○○○街32號客廳內，以沾香
    菸點燃之方式，施用海洛因1 次（菸蒂用畢已丟棄）。嗣於
    同（17）日13時30分許，經警持本院法官核發之搜索票，在
    上址執行搜索時，發現乙○○在場，經帶回警局得其同意採
    尿送驗結果，確呈毒品海洛因代謝後嗎啡之陽性反應，而悉
    上情。
二、案經高雄市政府警察局前鎮分局移送臺灣高雄地方法院檢察
    署檢察官偵查起訴。
    理    由
一、本件被告所犯係死刑、無期徒刑、最輕本刑為3 年以上有期
    徒刑以外之罪，其於準備程序中就被訴事實為有罪之陳述，
    經法官告知簡式審判程序之旨，並聽取公訴人及被告之意見
    後，本院合議庭認無不得或不宜改依簡式審判程序進行之情
    事，依刑事訴訟法第273 條之1 第1 項、第284 條第1 項規
    定，裁定本件由受命法官進行簡式審判程序，合先敘明。
二、上揭事實，業據被告於本院審理中坦承不諱，並有高雄市政
    府警察局前鎮分局犯罪嫌疑人採尿姓名對照表1 份在卷為證
    。再被告經警查獲採尿送驗後，結果確呈毒品海洛因代謝後
    之嗎啡陽性反應，有高雄市立凱旋醫院96年7 月31日濫用藥
    物尿液檢驗報告1 紙附卷可佐。顯見被告確有在上揭時地施
    用毒品海洛因之行為甚明，是被告上開自白與事實相符，洵
    堪採為認定事實之證據。
三、按犯毒品危害防制條例第10條之施用第一、二級毒品罪者，
    檢察官應先將被告送勒戒處所觀察、勒戒，經觀察、勒戒後
    ，認有繼續施用毒品之傾向者，應令入強制戒治處所施以強
    制戒治，並為不起訴之處分。又觀察、勒戒或強制戒治執行
    完畢釋放後，5 年內再犯第10條施用毒品之罪，檢察官應依
    法追訴，毒品危害防制條例第20條、第23條規定甚明。本件
    被告前因施用毒品案件，經本院以92年度毒聲字第5046號裁
    定送觀察、勒戒後，認無繼續施用毒品之傾向，於92年8 月
    29日停止執行釋放，並於同年9 月7 日執行完畢。且被告於
    觀察、勒戒完畢後，5 年內再因施用毒品案件，經本院論罪
    科刑及執行如事實欄所示，有台灣高等法院被告前案紀錄表
    在卷足參，是本件被告施用毒品犯行，依前述規定應予論罪
    科刑。
四、次按海洛因，為毒品危害防制條例第2 條第2 項第1 款，依
    其成癮性、濫用性及對社會危害性所分級管制之第一級毒品
    。核被告乙○○所為，係犯毒品危害防制條例第10條第1項
    之施用第一級毒品罪。被告持有第一級毒品海洛因後進而施
    用，其持有之低度行為，為施用之高度行為所吸收，不另論
    罪。再被告前有事實欄所示論罪科刑及執行之前科紀錄，並
    甫於96年3 月11日縮刑期滿執行完畢，有台灣高等法院被告
    前案紀錄表在卷足參，其於前案有期徒刑執行完畢後，5 年
    以內再故意犯本件有期徒刑以上之罪，依刑法第47條第1項
    規定，構成累犯，均應予加重其刑。爰審酌被告前因施用毒
    品案件，經送觀察、勒戒、不起訴處分、判刑及執行完畢後
    ，仍不愛惜機會戒除毒癮，再為本件犯行，顯見被告不知悔
    改施用毒品之惡習，惡性仍重，惟念及被告犯後坦承犯行，
    及其施用毒品係戕害自身健康，並未危害他人等一切情狀，
    酌情量處如主文所示之刑，以資懲儆。另被告本件犯罪時間
    為96年7 月17日，係在中華民國九十六年罪犯減刑條例所定
    基準日96年4 月24日以後，不符合減刑條件，附此敘明。
據上論斷，應依刑事訴訟法第273 條之1 第1 項、第284 條第1
項、第299 條第1 項前段，毒品危害防制條例第10條第1 項，刑
法第11條前段、第47條第1 項，判決如主文。
本案經檢察官甲○○到庭執行職務。
中    華    民    國    97    年    2     月    25    日
                  刑事第三庭    法  官  李昆南
以上正本證明與原本無異。
如不服本判決應於收受本判決後10日內向本院提出上訴書狀，並
應敘述具體理由，如未敘述上訴理由者，應於上訴期間屆滿後20
日內補提理由書狀於本院（均須按他造當事人之人數附繕本）「
切勿逕送上級法院」。
中    華    民    國    97    年    2     月    25    日
                                書記官  黃美玲
附錄本判決論罪之法條：
毒品危害防制條例第10條
施用第一級毒品者，處6 月以上5 年以下有期徒刑。


司法院資訊處製作；財團法人民間司法改革基金會備份。
